臺灣高等法院刑事判決　　　　　　　　　　　　　九十一年度上更(一)字第十三號
　　上　訴　人
　　即　被　告　丁○○
　　指定辯護人　本院甲○
右上訴人，因違反槍砲彈藥刀械管制條例案件，不服臺灣桃園地方法院八十八年度訴
緝字第第五十六號，中華民國八十八年六月三日第一審判決（起訴案號：臺灣桃園地
方法院檢察署八十七年度偵字第五四一七號），提起上訴，經判決後，由最高法院發
回更審，本院判決如左：
    主  文
原判決撤銷。
丁○○未經許可，共同連續製造可發射金屬、子彈具有殺傷力之槍枝，累犯，處有期
徒刑陸年，併科罰金新台幣拾伍萬元，罰金如易服勞役，以銀元佰元即新台幣玖佰
元折算壹日。如附表一、附表二編號１、２、附表三、附表四所示之物，均沒收。
    事  實
一、丁○○有違反麻醉藥品管理條例、槍砲彈藥刀械管制條例等前科。其中民國八十
    三年間，因違反槍砲彈藥刀械管制條例案件及違反麻醉藥品管理條例案件，經本
    院分別判處有期徒刑七月、一年十月、九月，定應執行刑為有期徒刑二年八月，
    於八十六年一月二十八日執行完畢，仍不知悔改。復與乙○○、丙○○（另經本
    院判處有期徒刑七年、六年，各併科罰金新台幣十五萬元確定），三人基於共同
    之犯意，於八十七年一月間，由丁○○出面向不知情之堂舅鍾兆坤，租用桃園縣
    八德市竹園里大火房七號之一廢棄工廠（以下簡稱廢棄工廠），作為槍枝子彈改
    造場所。以附表一所示之砂輪機、瑞士刀、丁拔、斜口鉗、起子、鋸片、銼刀、
    鈑手、焊鎗、老虎鉗、管鉗、油壓剪、鐵鎚等物為工具，未經許可，由丙○○將
    乙○○提供之金屬玩具手槍玩之槍管，更換金屬槍管，共同非法改造可發射金屬
    、子彈具有殺傷力之玩具手槍一枝（含彈匣一個），及共同非法製造完成改造槍
    枝所需具有殺傷力之八釐米子彈七顆（三顆已經鑑定試射滅失）、直徑六ＭＭ之
    金屬彈頭之土造子彈三顆（已試射滅失，另十五顆因無法擊發無殺傷力）。嗣於
    八十七年四月三日下午七時三十分許，警察在上開廢棄工廠查獲丁○○，並扣得
    丁○○等人所有製造如附表二編號３之直徑六ＭＭ金屬彈頭之土造子彈三顆（已
    鑑定試射滅失，另有十五顆無法擊發，不具殺傷力）、附表三尚未製造完成之底
    火（底火連桿）一八八一顆、彈殼及子彈彈頭各八百三十二顆、如附表一所示之
    改造槍械之工具一批，即砂輪機一台、瑞士刀一支、丁拔一支、斜口鉗二支、起
    子五支、鋸片一支、銼刀二支、鈑手九支、焊鎗一支、老虎鉗二支、管鉗二支、
    油壓剪一支、鐵鎚四支等物。復於八十七年四月二十一日，在上開廢棄工廠對面
    秀山宮後方山坡查獲如附表二編號１、２所示改造玩具手槍一把（含彈匣一個）
    及八釐米子彈七顆（其中三顆經鑑定試射滅失）。丁○○復基於同一之概括犯意
    ，於八十八年元月至二月七日，在桃園縣市○○街十三號四樓住家，裝設監視器
    （如附表四編號所示），以自跳蚤市場郵購玩具手槍及附表四編號５至、
    所示之工具、零件、材料，將玩具槍改造為具殺傷力之手槍（如附表四編號１、
    ２、３所示）及製造供ＰＰＫ及Ｍ八四手槍所需要具有殺傷力之子彈二顆（如附
    表四編號４所示，其中一顆已鑑定試射滅失，另查獲二顆不具殺傷力）。嗣於八
    十八年二月七日上午七時三十分許在前揭住處為警查獲，並扣得如附表四所示之
    槍枝、子彈、及製造手槍、子彈零件、原料及工具、監視器等物品。
二、案經桃園縣警察局楊梅分局報請台灣桃園地方法院檢察署檢察官偵查起訴及移送
    併案審理。
    理  由
一、訊據上訴人即被告丁○○矢口否認有製造槍枝、子彈之犯行，辯稱：桃園縣八德
    市竹圍里大火房七號之一之廢棄工廠，係乙○○拜託伊向其舅租用，不知乙○○
    租屋用途，查獲之槍枝、子彈等物品非其所有或製造，與之無關；在其家中查獲
    之物，為郵購零件，但並未改造槍枝、子彈云云。
二、然查：
（一）本件查獲之警察姜文昌證稱：八十七年四月三日接獲線報，至前述之廢棄工廠
      查槍彈，進工廠有鍾秋溶，後來丁○○也回來，二樓有一個工作間，有一個工
      作檯，在轉角天花板發現三包用塑膠袋包著的底火、彈殼等半成品。二樓工作
      檯對面有二間房，大的住乙○○，小的住丙○○，老虎鉗等小東西係在房間內
      查獲，砂輪機則在一樓查到的。直徑六ＭＭ金屬彈頭之土造子彈三顆（另有十
      五顆無法擊發，不具殺傷力）、尚未製造完成之底火（底火連桿）一八八一顆
      、彈殼及子彈彈頭各八百三十二顆係在廢棄工廠內二樓之天花板內查獲。廢棄
      工廠居住之人員並非複雜等語，明確證稱被告在製造槍彈之處所當場查獲。而
      當時在場之證人鍾秋溶，為被告之阿姨，於檢察官初次訊問時，也證稱現場查
    獲之槍彈、工具等物，係被告丁○○所有（見八十七年四八五五號偵查卷第四
      十一頁），於警訊證稱：乙○○、丙○○均係經由其姪兒被告丁○○之介紹，
      始承租該址居住等語（見同上偵查卷第八十一頁背面）。共犯乙○○於檢察官
      及原審法院均稱在廢棄工廠查獲之槍彈、工具等物為被告所有（見偵查卷第六
      十三頁背面、原審卷第二十三頁），共犯丙○○於原審也指稱該槍械等物為被
      告所有（見原審卷第九十八頁、九十九頁）。被告於檢察官訊問時，自承有該
      廢棄工廠之遙控器（見四八五五號偵查卷第六十三頁），得以自由進出該廢棄
      工廠，參以製造槍彈屬隱密且危險性高之行為，被告與共犯乙○○或丙○○，
      或居於該處，或得以自由出入，所查獲之槍彈、工具等物，又屬被告等所有，
      被告在該處參與製造槍彈，已極灼然。
（二）共犯乙○○於八十七年四月二十一日，帶同警員至廢棄工廠對面之土地公廟及
      秀山宮後方山坡石堆裡，起出八厘米手槍一枝及子彈七顆（即附表二編號１、
      ２之物），此有起獲當時所拍攝之現場照片六張在卷可稽。乙○○於當日警訊
      中坦承：八厘米手槍（槍枝管制編號0000000000）及子彈七顆，係於八十七年
      四月三日警方至廢棄工廠開槍追捕之前二天藏放，該等槍彈係在跳蚤市場購買
      後改造，曾經於二、三月前在廢棄工廠旁試射過等語。於八十七年四月二十三
      日檢察官訊問中仍供稱：八十六年底持有該槍，有稍微改造，在八德市大火房
      兵工廠處改造，丙○○改好交付，改造後已經可以裝改造的子彈等語。該扣案
      槍彈經送驗結果，八厘米手槍一枝（槍枝管制編號0000000000），係由仿WALT
      HER 廠半自動手槍製造之金屬玩具手槍更換土造金屬槍管改造而成，機械性能
      良好，可擊發適用子彈，具殺傷力；八厘米子彈七顆（試射三顆），均係土造
      子彈，具直徑七點五釐米之金屬彈頭，經實際試射，可擊發，有殺傷力，此有
      內政部警政署刑事警察局八十七年五月十一日刑鑑字第二九九三三號鑑驗通知
      書在卷可稽。
（三）八十七年四月三日警察於上述廢棄工廠所查獲如附表一之改造槍枝子彈之工具
      、附表二編號３之子彈及附表三之底火、彈殼、彈頭等物扣案，經將該子彈等
      送鑑定結果：送鑑子彈十八顆（均已經試射），係土造子彈（具直徑約六ＭＭ
      金屬彈頭），經實際試射子彈三顆可擊發，均具有殺傷力，另十五顆，均無法
      擊發，依現狀，不具殺傷力；底火、彈殼、彈頭等物，經刑事警察局檢驗結果
      認：送鑑彈頭五顆、彈殼五顆均係土造，另底火（底火連桿）十顆，無法鑑別
      是否係玩具或土造，分別有內政部警政署刑事警察局八十七年四月十七日刑鑑
      字第二五三四八號鑑驗通知書、八十七年十二月九日刑鑑字第九二九五二號
      函在卷可稽。該等子彈、彈殼、彈頭既係土造，其製造之場所又係本件警察查
      獲之廢棄工廠，且扣案之底火連桿有一八八一顆、彈頭、彈殼各有八三二顆，
      數量非少，共犯乙○○於八十七年四月二十一日警偵訊中坦承改造槍彈已如前
      述，該廢棄工廠係被告出面向其堂舅所租用，扣案工具、槍彈等證人及共犯又
      指為被告所有，丁○○、丙○○、乙○○三人均在該處，參與製造槍彈，彰彰
      甚明。
（四）共犯乙○○於羈押中自看守所寫信委託不知情知第三人轉交予共犯丙○○，經
      檢察官發覺後將該信函扣於八十七年度他字第四五○號案卷，劉錦弘亦坦認該
      信係寫給綽號「鳥子」之丙○○無誤。並供稱；信中之「鳥子」指丙○○，「
      蛤蟆」指謝在壽，「板圓」指黃德圓，「阿敏」指被告丁○○。是叫要出監之
      人將信帶去給丙○○等語。該信中乙○○提及：幫忙把「朱大」、「蛤蟆」
      、「阿閔」三人「幹掉」，千萬不可承認二千多發子彈，是「板圓」、「
      蛤蟆」、「阿閔」三人出賣渠等，還有二支槍放在家裡要藏好，借一張別
      人身分證來會客，有空去看看其老婆、兒女，方便的話給些錢，所有責任全擔
      了。而本件係綽號「蛤蟆」之謝在壽，於八十六年十一月七日於警訊供稱借予
      葉源順所駕駛之ＪＥ─六九七一號小客車為贓車，該車係向乙○○所借用，因
      而為警循線追查乙○○涉有竊盜犯行及製造槍彈犯行。八十七年四月三日警察
      追查至廢棄工廠查獲被告，乙○○乘隙逃逸，被告於警、偵訊中推諉己責，稱
      扣案之槍彈係丙○○與乙○○所有等語，故共犯乙○○對謝在壽、丁○○有嫌
      隙在心，且乙○○提到尚有二枝槍，經承辦警察於八十七年六月八日借提乙○○、丙○○至桃園縣新屋鄉石牌村七鄰二之三號附近草叢中，確實起出仿BERE
      TTA 廠型半自動手槍製造之玩具手槍，八十七年七月二日又在新屋鄉石牌村七
      鄰二之二號旁草堆裡起出WALTHER 廠半自動手槍製造之金屬玩具手槍，分別有
      八十七年六月二十三日刑鑑字第四三○二八號鑑驗通知書、八十七年七月十日
      刑鑑字第四七七九九號鑑驗通知書在卷可稽。共犯丙○○於八十七年七月七日
      偵訊中亦供稱共犯乙○○有說要全部扛起責任，可徵共犯乙○○該信件中所提
      之上開事件，應屬可信。至共犯乙○○於本院稱不知查扣物從何而來，何人所
      有云云，共犯丙○○稱不知何人所有云云，與其警訊、偵查及原審所述不合，
      當係為共犯，己身亦涉刑責，欲脫其罪所為避就之詞，尚不足為被告有利之認
      定。
（五）被告在其家中製造槍彈第二次為警查獲之犯行，迭據其於警訊、檢察官訊問及
      本院受命法官調查時自白不諱（見偵字第二八二五號卷第七、八、二十六頁及
      本院九十一年三月十八日訊問筆錄）。並有查獲如附表四編號１、２、３、４
      之槍枝子彈扣案可證。其中ＰＰＫ改造手槍一枝（含彈匣二個，槍枝管制編號
      0000000000號），係由仿WALTHER 廠半自動手槍製造之玩具手槍改
      造而成，槍管已換裝貫通之土造金屬槍管、機械性能良好，可擊發適用之子彈
      ，具殺傷力；改造手槍掌心雷二枝（槍枝管制編號分別為000000000
      0、0000000000），係仿DERRINGER 雙管手槍製造之金屬玩具手槍
      ，槍管已貫通，機械性能良好，可擊發適用之子彈，具殺傷力，子彈二顆，由
      玩具金屬彈殼加裝直徑八釐米金屬彈頭改造而成，一顆試射，可擊發，具殺傷
      力（另二顆無殺傷力），有刑事警察局八十八年二月二十日刑鑑字第一三二○
      二號鑑驗通知書在卷可稽（偵字二八二五號卷第三十三頁）。改造Ｍ八四玩具
      手槍一支，係仿BERETTA 廠半自動手槍製造之玩具手槍，槍管為塑膠材質，且
      已貫通機械性能良好，其最具威力之發射功能均可達二十焦耳／平方公分以上
      ，足以穿入人體皮肉層，顯具殺傷力，此亦有前開鑑驗通知書附槍枝殺傷力說
      明書在卷可參。此外復有如附表四編號５至所示製造槍枝彈藥之零件，改造
      工具、監視器扣案可證。
（六）綜上所述，被告所辯，屬事後卸責之詞，不足採信，其罪證明確，犯行洵堪認
      定，應予依法論科。
三、被告未經許可製造可發射金屬、子彈具殺傷力槍枝及未經許可製造子彈之犯行，
    核係犯槍砲彈藥刀械管制條例第十一條第一項製造可發射金屬、子彈具有殺傷力
    之槍枝罪及同條例第十二條第一項（檢察官起訴書漏載第一項）之製造子彈罪。
    被告持有槍、彈之低度行為，應分別為製造槍、彈之高度行為所吸收，不另論罪
    。被告與已判決確定之丙○○、乙○○就在廢棄工廠內製造槍、彈之犯行，有犯
    意之聯絡及行為之分擔，應論以共同正犯。被告前後二次被查獲製造槍枝、子彈
    行為，時間緊接，方法相同，觸犯同一罪名之罪，顯係基於概括犯意反覆為之，
    應論以連續犯，並加重其刑。被告多次同時、同地製造槍枝、子彈，所犯槍砲彈
    藥刀械管制條例第十一條第一項、同條例第十二條第一項，因子彈配合槍枝使用
    ，為一行為觸犯數罪名之想像競合犯，應從一重處斷。被告有事實欄所載之犯罪
    科刑紀錄，有台灣高等法院檢察署刑案記錄簡覆表、本院被告全國前案紀錄表在
    卷可按，其於前案有期徒刑執行完畢，五年以內再犯本件有期徒刑之罪，應論以
    累犯，並遞予加重其刑。
四、原審對被告為有罪科刑之判決，固非無見。惟查：(一)被告於八十八年元月至二月
    七日間在其家中製造槍枝、子彈之犯行，原審漏未判決，自有未洽。(二)槍砲彈藥
    刀械管制條例於九十年十一月十四日修正公布刪除第十九條應強制工作之規定，
    自同年月十六日失效。原審法院依已廢止失效之法律，對被告宣示強制工作，尚
    有未當。(三)被告同時同地製造槍枝、子彈，該子彈又為配合槍枝使用，為想像競
    合犯，原審認係數罪併罰，於法有違。(四)八十七年四月三日為警查獲之萬能鑰匙
    、竊車尺、柺杖鎖為另案竊盜之工具，與本件犯行無關，原審未予釐清，認供本
    件犯罪之物，宣告沒收，尚有未合。(五)檢察官對被告製造子彈部分起訴法條引用
    槍砲彈藥刀械管制條例第十二條，並無不合，僅漏載第一項，原審認犯同條例第
    十二條第一項之罪，其判決並未變更起訴法條，竟說明檢察官引用法條錯誤，予
    以變更，也有未當。(六)原判決事實欄記載被告向其舅父租用廢棄工廠，理由又認
    被告向其舅父借用工廠（見原判決第二頁十一行、第六頁最後一行），事實、理
    由矛盾不符。(七)原判決並無附表壹之四，理由欄記載將附表壹之四編號三、四、
    五之物沒收及將改造八釐米手槍之附表編號記載錯誤，均有未當。被告上訴意旨
    ，仍執前詞，否認犯罪，雖不足採，但原判決既有可議，自應由本院將原判決撤
    銷改判。爰審酌被告犯罪之情節、製造槍彈之規模，第一次被查獲後，仍不知悛
    悔，再連續改造手槍子彈，對社會治安、人民生命財產造成威脅，及其犯罪後之
    態度等一切情狀，量處如主文第二項所示之刑，罰金部分，並諭知易服勞役之折
    算標準，以示懲儆。
五、附表二編號１之改造八釐米手槍（槍枝管制編號0000000000、含彈匣
    一個）、編號２之八釐米未試射之子彈四顆；附表四編號１、２、３、４之改造
    手槍共四枝，未試射之一顆子彈，均為違禁物，應依刑法第三十八條第一項第一
    款規定宣告沒收。附表一所示之工具等物、附表三所示之底火連桿、彈殼、彈頭
    均係被告與共犯乙○○、丙○○所有，供犯罪所用之物。附表四編號５至所示
    之工具、零件、材料、監視器，均為被告所有，供犯罪所用之物，均應依刑法第
    三十八條第一項第二款，宣告沒收。
六、據上論斷，應依刑事訴訟法第三百六十九條第一項前段、第三百六十四條、第二
    百九十九條第一項前段、槍砲彈藥刀械管制條例第十一條第一項、第十二條第一
    項、刑法第十一條前段、第二十八條、第五十六條、第五十五條、第四十七條、
    第四十二條第二項、第三十八條第一項第一款、第二款、罰金罰鍰提高標準條例
    第二條，判決如主文。
本案經檢察官柯麗鈴到庭執行職務。
中     華     民     國     九十一    年       四      月      十六    日
                            臺灣高等法院刑事第五庭
                                審判長法  官  曾  德  水
                                      法  官  楊  貴  雄
                                      法  官  趙  功  恆
右正本證明與原本無異。
如不服本判決應於收受送達後十日內向本院提出上訴書狀，其未敘述上訴之理由者並
得於提起上訴後十日內向本院補提理由書（均須按他造當事人之人數附繕本）。
                                      書記官  孫  佩  琳
中     華     民     國     九十一    年       四      月      十六    日
附錄本案論罪科刑法條全文：
槍砲彈藥刀械管制條例第十一條第一項
未經許可，製造、販賣或運輸第四條第一項第一款所稱其他可發射金屬或子彈具有殺
傷力之各式槍砲者，處五年以上有期徒刑，併科新臺幣一千萬元以下罰金。
槍砲彈藥刀械管制條例第十二條第一項
未經許可，製造、販賣或運輸子彈者，處一年以上七年以下有期徒刑，併科新台幣五
百萬元以下罰金。
附表一：
編號  名稱
１    砂輪機一台
２    瑞士刀一支
３    丁拔一支
４    斜口鉗二支
５    起子五支
６    鋸片一支
７    銼刀二支
８    鈑手九支
９    焊鎗一支
１０    老虎鉗二支
    管鉗二支
    油壓剪一支
    鐵鎚四支
附表二：
┌──┬───────┬──────┬─────┬──────┬────┐
│編號│名稱          │槍枝管制編號│查獲日期  │ 地點       │鑑定文號│
├──┼───────┼──────┼─────┼──────┼────┤
│１  │改造八厘米手槍│0000000000  │4.    │桃園縣八德市│5.11.刑│
│    │一枝（含彈匣一│            │          │竹圍里大火房│鑑字第二│
│    │個）          │            │          │七號之一對面│九九三三│
│    │              │            │          │秀山宮後方山│號      │
│    │              │            │          │坡          │        │
├──┼───────┼──────┼─────┼──────┼────┤
│２  │八厘米子彈四顆│            │  同右    │同右        │同右    │
│    │（原查獲七顆，│            │          │            │        │
│    │三顆已鑑定試射│            │          │            │        │
│    │滅失）        │            │          │            │        │
├──┼───────┼──────┼─────┼──────┼────┤
│３  │直徑六ＭＭ金屬│            │4.3.下午│桃園縣八德市│4.17.刑│
│    │彈頭之土造子彈│            │七時三十分│竹圍里大火房│鑑字第二│
│    │三顆（已鑑定試│            │許        │七號之一廢棄│五三四八│
│    │射滅失）      │            │          │工廠        │號      │
└──┴───────┴──────┴─────┴──────┴────┘
附表三：
┌──┬────────┬──────┬───────┬────────┐
│編號│名稱            │ 查獲日期   │地點          │ 鑑定文號       │
├──┼────────┼──────┼───────┼────────┤
│１  │底火連桿一八八一│ 4.3.下午 │桃園縣八德市竹│ 12.9.刑鑑字 │
│    │顆              │ 七時三十分 │圍里大火房七號│ 第九二九五二號 │
│    │                │ 許         │之一廢棄工廠  │                │
│    │                │            │              │                │
├──┼────────┼──────┼───────┼────────┤
│２  │彈殼八百三十二顆│ 同右       │同右          │ 同右           │
├──┼────────┼──────┼───────┼────────┤
│３  │彈頭八百三十二顆│ 同右       │同右          │ 同右           │
└──┴────────┴──────┴───────┴────────┘
  表四：
┌──┬────────┬──────┬───────┬────────┐
│編號│名稱            │ 查獲日期   │地點          │ 鑑定文號       │
├──┼────────┼──────┼───────┼────────┤
│１  │ＰＰＫ改造手槍一│2.7.上午七│桃園縣桃園市育│2.20.刑鑑字第一│
│    │枝（含彈匣一個）│時三十分許  │樂街十三號四樓│三三○二號鑑驗通│
│    │                │            │              │知書            │
├──┼────────┼──────┼───────┼────────┤
│２  │改造掌心雷手槍二│同右        │同右          │同右            │
│    │枝              │            │              │                │
├──┼────────┼──────┼───────┼────────┤
│３  │改造Ｍ八四玩具手│同右        │同右          │同右            │
│    │槍一枝          │            │              │                │
├──┼────────┼──────┼───────┼────────┤
│４  │子彈二顆（一顆已│同右        │同右          │同右            │
│    │鑑定試射滅失）  │            │              │                │
├──┼────────┼──────┼───────┼────────┤
│５  │ＰＰＫ彈匣底部零│同右        │同右          │                │
│    │件五個          │            │              │                │
├──┼────────┼──────┼───────┼────────┤
│６  │ＰＰＫ手槍槍機零│同右        │同右          │                │
│    │件八個          │            │              │                │
├──┼────────┼──────┼───────┼────────┤
│７  │四五手槍槍機零件│同右        │同右          │            │
│    │二個            │            │              │                │
├──┼────────┼──────┼───────┼────────┤
│８  │ＰＰＫ手槍槍管零│同右        │同右          │                │
│    │件半成品六枝    │            │              │                │
├──┼────────┼──────┼───────┼────────┤
│９  │ＰＰＫ手槍把柄四│同右        │同右          │                │
│    │片              │            │              │                │
├──┼────────┼──────┼───────┼────────┤
│１０  │ＰＰＫ手槍保險卡│同右        │同右          │                │
│    │拴九個          │            │              │                │
├──┼────────┼──────┼───────┼────────┤
│  │火藥一瓶        │同右        │同右          │                │
├──┼────────┼──────┼───────┼────────┤
│  │ＰＰＫ手槍撞針及│同右        │同右          │                │
│    │附屬零件二十六個│            │              │                │
├──┼────────┼──────┼───────┼────────┤
│  │鋼珠一百十五個  │同右        │同右          │                │
├──┼────────┼──────┼───────┼────────┤
│  │供改造ＰＰＫ及Ｍ│同右        │同右          │                │
│    │八四手槍用之半成│            │              │                │
│    │品零件、子彈七十│            │              │                │
│    │九發、彈頭五十六│            │              │                │
│    │個、彈殼六十八個│            │              │                │
│    │、彈殼底部零件七│            │              │                │
│    │十三個          │            │              │                │
├──┼────────┼──────┼───────┼────────┤
│  │工業用子彈空殼八│同右        │同右          │                │
│    │十一個          │            │              │                │
├──┼────────┼──────┼───────┼────────┤
│  │彈殼、彈頭用之銅│同右        │同右          │                │
│    │條十五條        │            │              │                │
├──┼────────┼──────┼───────┼────────┤
│  │螺絲電鑽一把    │同右        │同右          │                │
├──┼────────┼──────┼───────┼────────┤
│  │電鑽五把        │同右        │同右          │                │
├──┼────────┼──────┼───────┼────────┤
│  │游標尺二支、挫刀│同右        │同右          │                │
│    │四把            │            │              │                │
├──┼────────┼──────┼───────┼────────┤
│  │磨石鑽一把      │同右        │同右          │                │
├──┼────────┼──────┼───────┼────────┤
│  │鑽尾十六支、車刀│同右        │同右          │                │
│    │二支            │            │              │                │
├──┼────────┼──────┼───────┼────────┤
│  │鑽頭一個        │同右        │同右          │                │
├──┼────────┼──────┼───────┼────────┤
│  │老虎鉗一座      │同右        │同右          │                │
├──┼────────┼──────┼───────┼────────┤
│  │監視器乙組（含電│同右        │同右          │                │
│    │眼一個、影帶顯示│            │              │                │
│    │一台）          │            │              │                │
├──┼────────┼──────┼───────┼────────┤
│  │磨石八片、磨石棒│同右        │同右          │                │
│    │三十三支        │            │  │                │
└──┴────────┴──────┴───────┴────────┘
